臺灣臺南地方法院民事裁定
109年度小上字第77號
上  訴  人  黃洪月琴
被上 訴 人  陳昱龍  
上列當事人間請求侵權行為損害賠償事件，上訴人對於中華民國
109年10月8日本院臺南簡易庭109年度南小字第1659號第一審判
決提起上訴，本院裁定如下：
    主      文
上訴駁回。
第二審訴訟費用新臺幣壹仟伍佰元由上訴人負擔。
    事實及理由
一、上訴意旨略以：上訴人於民國105年7月17日下午出門買麵包
    回來臺南市○區○○路000巷0號至20號「夢圓大樓」社區，發
    現被上訴人將其所有之腳踏車（下稱系爭腳踏車）停放在編
    號69號腳踏車停車格位置（下稱系爭69號位置），上訴人之
    腳踏車停在系爭69號位置已有10年，上訴人花錢、花時間在
    腳踏車停車處貼紅色膠帶和黃色膠板，區隔住戶和學生腳踏
    車的停放位置，沒功勞也有苦勞，系爭69號位置應由上訴人
    停放，社區住戶都停固定腳踏車位，只有被上訴人將腳踏車
    亂停，上訴人將系爭腳踏車移出，系爭腳踏車的輪胎脫落掉
    在路中間，上訴人怕住戶走路踢到會受傷，好心用右腳欲將
    輪胎踢到旁邊，害上訴人右腳指受傷，被上訴人在管理員室
    透過監視器看到整個過程，卻謊稱其不在現場，上訴人說的
    都是真話，被上訴人滿口謊言，法官卻判決上訴人敗訴，這
    樣有道理嗎等語。並聲明：原判決廢棄。
二、按對於小額程序之第一審裁判之上訴，非以其違背法令為理
    由，不得為之；上訴狀內應記載上訴理由，並表明原判決所
    違背之法令及其具體內容，及依訴訟資料可認為原判決有違
    背法令之具體事實，民事訴訟法第436條之24第2項及第436
    條之25分別定有明文。又判決不適用法規或適用不當者，為
    違背法令；有判決法院之組織不合法者、依法律或裁判應迴
    避之法官參與裁判者、法院於權限之有無辨別不當或違背專
    屬管轄之規定者、當事人於訴訟未經合法代理者、違背言詞
    辯論公開之規定者、判決不備理由或理由矛盾者之情形之一
    者，其判決當然為違背法令，為民事訴訟法第436條之32準
    用同法第468條、第469條所規定。次按當事人依民事訴訟法
    第468條規定以原判決有不適用法規或適用法規不當為上訴
    理由時，其上訴狀或理由書應有具體之指摘，並揭示該法規
    之條項或其內容，若係成文法以外之法則，應揭示該法則之
    旨趣，倘為司法院解釋或本院之判例，則應揭示該判解之字
    號或其內容，如依民事訴訟法第469條所列各款事由提起上
    訴者，其上訴狀或理由書應揭示合於該條款之事實，上訴狀
    或理由書如未依此項方法表明者，即難認為已對原判決之違
    背法令有具體之指摘，其上訴自難認為合法（最高法院71年
    度台上字第314號裁定意旨參照）。
三、經查，兩造間請求侵權行為損害賠償事件，經本院臺南簡易
    庭109年度南小字第1659號事件受理，適用小額訴訟程序，
    並於109年10月8日判決在案。依前揭民事訴訟法第436條之2
    4第2項、第436條之25規定，非以原判決違背法令為理由，
    不得上訴，且上訴狀應記載上訴理由，並表明原判決所違背
    之法令及其具體內容，始合上訴程式。上訴人固不服上開第
    一審判決而於109年10月28日具狀向本院提起上訴，惟觀之
    上揭上訴人所陳之上訴理由，僅一再表示其所主張之事實，
    並未按上揭說明，具體指明原判決有何不適用法規或適用法
    規不當，或有民事訴訟法第469條所列各款事由之情事，亦
    未表明依訴訟資料，原判決有何違背法令之具體事實，難認
    上訴人已合法表明上訴理由，依前揭說明，其上訴為不合法
    ，應予駁回。
四、末按訴訟費用，由敗訴之當事人負擔；於小額訴訟之上訴程
    序，法院為訴訟費用之裁判時，應確定其費用額，民事訴訟
    法第78條、第436條之32第1項準用第436條之19第1項定有明
    文。本件上訴既不合法，第二審訴訟費用即第二審裁判費新
    臺幣1,500元應由敗訴之上訴人負擔，爰確定如主文第2項所
    示。
據上論結，本件上訴為不合法，依民事訴訟法第436條之24第2項
、第436條之32第1項、第2項、第444條第1項前段、第95條、第7
8條、第436條之19第1項，裁定如主文。
中    華    民    國   109    年    12    月    31    日
                  民事第二庭  審判長法  官  林福來
                                    法  官  張玉萱
                                    法  官  王參和
以上正本係照原本作成。
本裁定不得抗告。
中　　華　　民　　國　　110 　年　　1 　　月　　4 　　日
                                     書記官  程伊妝